臺灣苗栗地方法院刑事判決　　　　　　　　　　　　　九十一年度易字第五四五號
　　公　訴　人　臺灣苗栗地方法院檢察署檢察官
　　被　　　告　乙○○
右列被告因竊盜案件，經檢察官提起公訴（九十一年度偵字第三一一九號、第二九九
九號）及移送併案審理（九十一年度偵字第三七五八號），本院判決如左：
    主  文
乙○○連續毀越安全設備竊盜，累犯，處有期徒刑拾壹月；又攜帶兇器竊盜，累犯，
處有期徒刑捌月；應執行有期徒刑壹年陸月。
    事  實
一、乙○○曾因犯強盜及竊盜等案件，經本院裁定執行應執行有期徒刑一年九月確定
    ，嗣於民國八十八年六月十一日因縮短刑期假釋出監，付保護管束，並於同年十
    一月十九日保護管束期滿，執行完畢，猶不知悔改，因缺錢花用，竟基於意圖為
    自己不法所有之概括犯意，(一)先於九十一年二月二十一日十六時許，在苗栗縣苗
    栗市○○路文德巷四一號前，因見該處大門之氣窗已被拆卸下來，竟踰越該氣窗
    之安全設備，侵入屋內（侵入住宅部分未據告訴），竊取甲○○所有撲滿內之新
    台幣一百餘元後，花用殆盡；(二)再於九十一年三月十六日下午四時許，至傅學焌
    位在苗栗縣苗栗市○○街一○八號住處，徒手將該處廚房窗戶紗網扯開，破壞並
    踰越該安全設備後，侵入屋內（侵入住宅部分未據告訴），竊取傅學焌所有置於
    客廳內之音響擴大器及ＤＶＤ主機各一台得逞，然因以其自備之不詳機車載運不
    易，即均丟棄在維祥街與光華街口垃圾子車內，致嗣後已無從尋獲。(三)復另行起
    意，基於意圖為自己不法所有之犯意，於同年六月六日清晨六時許，在苗栗縣苗
    栗市○○街二十一巷二十號後方空地，以其所有客觀上得為兇器之一字起子乙支
    （已丟棄，並未扣案），破壞左前車門鑰匙孔，開啟黃發龍所有之車號ＭＦ─七
    二五五號自用小貨車車門後，竊取車內擴音器及望眼鏡各乙個得逞，並於十餘日
    後，將前述所竊物亦丟棄在苗栗縣苗栗市○○路○段之某垃圾桶內，致無從搜獲
    。嗣均為甲○○、傅學焌、黃發龍察覺失竊報案後，經警將前述竊案現場之大門
    氣窗、客廳電視上之紅包袋及車內面紙盒採集所得指紋，送內政部警政署刑事警
    察局鑑定後始查悉上情。
二、案經苗栗縣警察局苗栗分局報請臺灣苗栗地方法院檢察署檢察官偵查起訴暨移送
    併辦。
    理  由
一、訊據被告乙○○對於右揭事實均坦白承認，核與被害人甲○○、傅學焌、黃發龍
    指述之情節相符，並有現場蒐證照片共七幀在卷足憑。且本件經警將被害人甲○
    ○氣窗處、傅學焌客廳內電視機上紅包袋及被害人黃發龍車內面紙盒等處所採集
    竊賊行竊時所遺指紋，送內政部警政署刑事警察局鑑驗結果，均與該局檔存之被
    告指紋相符等情，有該局九十一年三月十九日刑紋字第○九一○○四五七二五號
    、九十一年三月二十七日刑紋字第○九一○○五七二五九號、九十一年六月二十
    五日刑紋字第○九一○一五一五三八號鑑驗書各一紙附卷可稽，足認被告之自白
    確與事實相符，本件事證明確，被告犯行洵堪認定。
二、查大門氣窗係安全設備，核被告事實(一)所為，係犯刑法第三百二十一條第一項第
    二款之踰越安全設備竊盜罪；扯破紗窗並侵入宅內，已屬毀越他人窗戶之安全設
    備，故事實(二)所為，係犯刑法第三百二十一條第一項第二款之毀越安全設備竊盜
    罪；另刑法第三百二十一條第一項第三款之攜帶兇器，乃指行為人攜帶兇器有行
    兇之可能，客觀上對人之身體、生命構成威脅，具有危險性為足，至其有否使用
    ，亦或主觀上有無持以行兇或反抗之意思，尚非所問，是事實(三)所為，係犯刑法
    第三百二十一條第一項第三款之攜帶兇器竊盜罪。被告先後於事實(一)、(二)之二次
    竊盜行為，均時間緊接，手法相似，且觸犯構成要件相同之罪名，應依刑法第五
    十六條連續犯之規定，論以情節較重之刑法第三百二十一條第一項第二款之毀越
    安全設備竊盜罪一罪，並加重其刑；其於九十一年六月六日之竊盜犯行，係另行
    起意，業據被告供承明確，應與前揭事實(一)、(二)之連續竊盜罪，分論併罰。查被
    告有事實欄所載論罪科刑執行情形，有臺灣苗栗地方法院檢察署刑案資料查註紀
    錄表及臺灣高等法院被告全國前案紀錄表各一份在卷可參，其於有期徒刑執行完
    畢後，五年以內再犯本件有期徒刑以上之罪，為累犯，依刑法第四十七條規定，
    就事實(一)、(二)之連續竊盜部分，遞加重其刑，事實(三)之竊盜部分，加重其刑。起
    訴書雖僅提及被告於事實(二)、(三)之竊盜行為，惟起訴書未提及之犯罪事實，與已
    經起訴之犯罪事實，有連續犯之裁判上一罪關係，為起訴效力所及，復經檢察官
    移送併案審理，基於審判不可分原則，本院自得併予審理，附此敘明。爰審酌被
    告之上開素行、犯罪之手段、所生危害、犯後坦承犯行等一切情狀，分別量處如
    主文所示之刑並定其應執行刑，以資懲儆。至被告行竊所用一字起子乙支，並未
    扣案，且被告供稱業已丟棄，為免將來執行之困難，爰不為沒收之諭知，併此敘
    明。
據上論斷，應依刑事訴訟法第二百九十九條第一項前段、刑法第五十六條、第三百二
十一條第一項第二款、第三款、第四十七條、第五十一條第五款，判決如主文。
本案經檢察官張文傑到庭執行職務。
中      華      民      國    九十一    年     十一     月     十二     日
                                臺灣苗栗地方法院刑事第二庭
                                        法  官  黃  建  都
右正本證明與原本無異
如不服本判決，應於判決送達後十日內向本院提出上訴狀（應附繕本），上訴於臺灣
高等法院臺中分院。
                                        書記官  黃  士  益
中      華      民      國    九十一    年     十一     月     十二     日
附論論罪法條：
刑法第三百二十一條第一項：
犯竊盜罪而有左列情形之一者，處六月以上五年以下有期徒刑：
二、毀越門扇、牆垣或其他安全設備而犯之者。
三、攜帶兇器而犯之者。
